最高法院刑事判決　　　　　　　　九十六年度台非字第一四號
上訴人　最高法院檢察署檢察總長
被　告　甲○○
上列上訴人因被告偽造文書案件，對於台灣高雄地方法院中華民
國九十五年六月十五日第一審確定簡易判決（九十五年度簡字第
三六一七號，聲請案號：台灣高雄地方法院檢察署九十五年度偵
字第九一四三號），認為違法，提起非常上訴，本院判決如下：
    主  文
原判決撤銷。
本件公訴不受理。
    理  由
非常上訴理由稱：「一、按判決不適用法則或適用法則不當者，
為違背法令。又已經提起公訴或自訴之案件，在同一法院重行起
訴者，應諭知不受理之判決，刑事訴訟法第三百七十八條及三百
零三條第二款分別定有明文。經查被告甲○○前因偽造文書案件
，經台灣高雄地方法院檢察署檢察官於民國九十五年四月二十七
日以九十五年度偵字第一○八四三號聲請簡易判決處刑，於同年
五月十七日繫屬於台灣高雄地方法院，此有該院刑事科收文戳可
稽（見台灣高雄地方法院九十五年度簡字第三○一三號普通刑案
卷第一頁），嗣於同年五月三十日以九十五年度簡字第三○一三
號判處有期徒刑三月，並於同年七月六日確定。又查本件被告犯
罪事實與上揭案件之犯罪事實完全相同，係屬同一案件，同上檢
察署檢察官復於九十五年四月二十日以九十五年度偵字第九一四
三號聲請簡易判決處刑，於同年六月十二日繫屬於同一法院即台
灣高雄地方法院，此亦有該院刑事科收文戳在卷可按（見台灣高
雄地方法院九十五年度簡字第三六一七號普通刑案第一頁），則
本件於九十五年六月十五日為判決時，本應依上開刑事訴訟法第
三百零三條第二款規定為不受理之判決，始為適法。詎竟失察，
仍為實體科刑判決，自有適用法則不當之違背法令。二、案經確
定，爰依刑事訴訟法第四百四十一條、第四百四十三條提起非常
上訴，以資糾正及救濟」等語。
本院按已經提起公訴或自訴之案件，在同一法院重行起訴者，應
諭知不受理之判決，刑事訴訟法第三百零三條第二款定有明文。
又檢察官審酌案件情節，聲請第一審法院以簡易判決處刑，此項
聲請與起訴有同一效力，此觀同法第四百五十一條第三項之規定
甚明。本件被告甲○○於民國九十四年九月十日晚上十一時五十
五分許，因酒後駕駛 ZT-5016號自小客車，在高雄縣鳳山市○○
○路與保泰路口，為高雄縣政府警察局交通隊員警攔檢查獲，帶
回警局處理，乃竟基於偽造私文書並持以行使之犯意，冒用「楊
文昌」名義應訊，接續於警員製作之調查筆錄、楊文昌口卡片、
權利告知通知書、逮捕人犯通知書、酒精濃度測試紙及舉發違反
道路交通管理事件通知書之被通知（告知）人欄或收受通知聯欄
上偽造楊文昌之簽名、署押，並將之交予承辦員警，以為行使，
足生損害於楊文昌及司法機關偵審對象之正確性等情。已經台灣
高雄地方法院檢察署檢察官於九十五年四月二十七日以九十五年
度偵字第一○八四三號聲請簡易判決處刑，而於同年五月十七日
繫屬於台灣高雄地方法院，該案嗣經該院於同年五月三十日依行
使偽造私文書罪，判處被告有期徒刑三月，如易科罰金以三百元
折算一日（九十五年度簡字第三○一三號），於同年七月六日判
決確定。而同一犯罪事實復經同署檢察官於同年四月二十日聲請
簡易處刑判決，並於同年六月十二日繫屬於台灣高雄地方法院，
有各該偵查、刑事卷證可按。則該院於同年六月十五日為本件確
定判決時，對此重複起訴而前案尚未判決確定之同一案件，本應
依上開規定為不受理之諭知，始為適法，乃竟失察，仍為科刑之
判決，自有判決不適用法則之違法。案經確定，且於被告不利，
非常上訴意旨執以指摘，洵有理由。爰由本院依法將原判決撤銷
，改判諭知公訴不受理，以資救濟。
據上論結，應依刑事訴訟法第四百四十七條第一項第一款、第三
百零三條第二款，判決如主文。
中　　華　　民　　國　九十六　年　　一　　月 　十八 　日
                      最高法院刑事第八庭
                          審判長法官  張　淳　淙
                                法官  劉　介　民
                                法官  張　春　福
                                法官  洪　昌　宏
                                法官  蔡　彩　貞
      本件正本證明與原本無異
                                      書  記  官
中　　華　　民　　國　九十六　年　　一　　月　二十五　日
                                                Ａ
